# 票据到期后背书转让能否终止确认？

提问人：korabbit 时间：2023-08-01 10:43:
请教陈版主，企业对本年已经到期的票据于下一年进行了背书转让，本年是否可以确认余额？下一年是否可以终止确认？如若不能，该如何做相应会计处理？

回答人：chenyiwei
已到期的票据为何还可以背书转让？是否具有效力？是否转让给关联方，由关联方承担坏账损失？